【裁判字號】    98,上訴,766
【裁判日期】    980728
【裁判案由】    違反毒品危害防制條例
【裁判全文】
臺灣高等法院高雄分院刑事判決         98年度上訴字第766號
上  訴  人  臺灣高雄地方法院檢察署檢察官
上  訴  人
即  被  告  乙○○
選任辯護人  梁智豪律師
上列上訴人因被告違反毒品危害防制條例案件，不服臺灣高雄地
方法院97年度訴字第1724號中華民國98年4 月7 日第一審判決（
起訴案號：臺灣高雄地方法院檢察署97年度偵字第28323 號），
提起上訴，本院判決如下：
     主  文
上訴駁回。
     事  實
一、乙○○明知愷他命係毒品危害防制條例第2 條第1 項第3 款
    所規定之第三級毒品，未經許可不得販賣。緣乙○○曾前往
    位於高雄市○○路上之富豪KTV 消費，而甲○○則在該KTV
    擔任幹部，二人因而結識，甲○○並因此知悉乙○○有取得
    第三級毒品愷他命之管道。詎乙○○竟基於意圖牟利而販賣
    第三級毒品愷他命之犯意，於97年10月3 日凌晨1 時28分許
    ，以自己持用之0000000000號行動電話撥打甲○○所持有之
    0000000000號行動電話談話時，甲○○在該電話中向乙○○
    表示「要11罐」（依雙方之默契，此暗指要以「買10公克多
    送1 公克」優惠條件下，以每公克新台幣 (下同)300 元 、
    10公克3,000 元之價錢購買總計11公克之愷他命），乙○○
    回覆稱「僅有那種5 罐、5 罐的」（暗指現有之愷他命均係
    每5 公克裝為1 包），而沒有那種「半罐」的，甲○○表示
    要再考慮。嗣於當日凌晨1 時32分許，甲○○再撥打乙○○
    上開持用之電話，告以同意購買，乙○○即基於販賣第三級
    毒品愷他命之犯意，同意以每公克新臺幣（下同）300 元之
    代價、每5 公克裝成1 袋、一次以3,000 元購買10公克即贈
    送1 小包1 公克裝愷他命之方式，販賣總數約11公克之愷他
    命予甲○○，旋即詢問甲○○是否需其親自送貨予甲○○，
    惟甲○○向乙○○表示要親自前往向乙○○取貨，乙○○乃
    向甲○○告知其現在正在位於高雄市○○○路87號之「瘋馬
    俱樂部」附近，甲○○即表示要立刻動身前往該處，嗣於同
    日凌晨1 時37分13秒，甲○○又撥打電話予乙○○，告知已
    快抵達雙方約定之地點，乙○○向甲○○表明其正駕駛自小
    客車（車號0201-PZ） 停在路邊等待，甲○○即要求乙○○
    在車上等候即可，旋於同日凌晨1 時40分許，甲○○抵達現
    場，隨即進入乙○○所駕駛上開自小客車之副駕駛座，由乙
    ○○將愷他命3 包（毛重分別為5.11、5.02、1.11公克，總
    毛重為11.24 公克，淨重及驗餘淨重均詳如附表一編號1 至
    3 所示，另含包覆愷他命粉末之夾鍊袋3 個）交付予甲○○
    ，甲○○則當場先交付購買上開愷他命之價金2,000 元，剩
    餘款項1,000 元則由乙○○同意讓甲○○暫時賒欠。
二、嗣因國防部憲兵司令部高雄憲兵隊（下稱「高雄憲兵隊」）
    人員已事先掌握乙○○涉及愷他命交易之情資，而持續監聽
    乙○○所持用之0000000000號行動電話，發現乙○○與甲○
    ○間有上開疑似交易毒品愷他命之對話，乃於當日凌晨對乙
    ○○進行行動蒐證，因而查獲甫交易毒品完畢之乙○○、甲
    ○○2 人，並在甲○○身上扣得乙○○售出之前揭愷他命粉
    末3 包，在乙○○身上扣得販賣愷他命所得現金2,000 元，
    及乙○○所有供與甲○○聯繫販賣第三級毒品愷他命所用之
    0000000000號行動電話1 支（內含晶片卡1 張）。
三、案經高雄憲兵隊報請臺灣高雄地方法院檢察署檢察官偵查起
    訴。
     理  由
壹、證據能力部分：
一、按被告以外之人於審判外之言詞或書面陳述，除法律有規定
    者外，不得作為證據，刑事訴訟法第159 條第1 項定有明文
    。次按法院或檢察官得囑託醫院、學校或其他相當之機關、
    團體為鑑定，或審查他人之鑑定，並準用第203 條至第206
    之1 之規定，刑事訴訟法第208 條第1 項定有明文。又檢察
    官因實務現實需求，就特定案件類型認當然有鑑定之必要者
    ，基於檢察一體原則，得由該管檢察長概括選任鑑定機關，
    是司法警察等偵查輔助人員於案件未移送檢察官偵辦前之調
    查犯罪階段，依據檢察長之概括授權，先行將證物送請檢察
    機關預先核定之專責鑑定人或鑑定機關實施鑑定，該鑑定人
    或鑑定機關亦應視同受承辦檢察官所選任或囑託而執行鑑定
    業務，其等出具之書面鑑定報告應屬刑事訴訟法第206 條所
    定之傳聞例外，當具有證據能力。查本案卷附之國防部憲兵
    司令部情報處刑事鑑識中心（下稱「憲兵司令部刑事鑑識中
    心」）毒品鑑定書及檢驗報告，為高雄憲兵隊依檢察機關概
    括授權囑託〔臺灣高雄地方法院檢察署92年10月23日雄檢楠
    文字第0921000294號函及函附臺灣高雄地方法院檢察署檢察
    長概括選任鑑定人或囑託鑑定機關（團體）名冊參照〕，執
    行鑑定職務所出具之書面鑑定報告，依刑事訴訟法第159 條
    第1 項及同法第208 條第1 項準用同法第206 條第1 項之規
    定，為傳聞法則之例外，均得作為本案之證據。
二、按被告以外之人於偵查中向檢察官所為之陳述，除顯有不可
    信之情況者外，得為證據，刑事訴訟法第159 條之1 第2 項
    定有明文，本案證人甲○○於內勤檢察官訊問時所為之證述
    ，業經其於證述前具結，亦無證據顯示檢察官在偵查時有不
    法取供之情形，且據證人甲○○做成證據之外部情狀，亦無
    證據顯示上開證述有顯不可信之情況，揆諸首揭說明，證人
    甲○○於偵查中之證述應有證據能力。
三、按被告以外之人於檢察事務官、司法警察官或司法警察調查
    中所為之陳述，與審判中不符時，其先前之陳述具有較可信
    之特別情況，且為證明犯罪事實存否所必要者，得為證據，
    刑事訴訟法第159 條之2 定有明文。經查，證人甲○○就被
    告販賣第三級毒品之犯行，證人甲○○先前於高雄憲兵隊偵
    查員詢問時中係證稱：伊於今日被扣案之愷他命3 小包係向
    被告以每公克300 元之代價購買，伊交付給被告3,000 元，
    暫時還積欠被告1,000 元等語，惟嗣後於審判中翻異前詞，
    證稱：被告從未販賣愷他命海洛因予伊，伊先前被憲兵隊偵
    查員查獲之愷他命3 包，是伊於97年10月2 日晚間11時許，
    向一位綽號為「哈囉」的女子購得等語。本院審酌證人甲○
    ○於受憲兵司令部調查官詢問時之外部情狀，其在受詢問前
    已受詢問是否同意配合於夜間接受詢問製作筆錄，訊問亦均
    經調查官確認陳述是否符合真意、是否在其等自由意識下陳
    述，及其精神狀況是否良好，且復查無高雄憲兵隊人員有以
    強暴、脅迫、利誘等不正方式取得證人甲○○之供述，另甲
    ○○當日被移送地檢署接受檢察官訊問，亦未曾提及前開於
    警詢中證述有任何違反其自由意願之情形，證人甲○○於原
    審審理時亦自承其先前於高雄憲兵隊所為陳述皆出於其自由
    意志（見原審卷第144 、145 頁）；此外，本院審酌證人與
    被告並無仇恨嫌隙，衡諸常情，應無設詞誣陷被告之理，況
    證人於警詢之陳述，較無暇蓄意編織掩飾，亦未權衡雙方之
    利害而為偏頗之陳述，且經查獲被告時亦在現場等情，是其
    於警詢之陳述應具較可信之特別情況。此外，證人甲○○上
    開警詢陳述，乃證明被告犯罪事實之存否所不可欠缺，依前
    揭規定，渠於警詢中之陳述，自應具有證據能力。
四、本案援用被告所使用之0000000000號行動電話於97年7 月28
    日至97年10月3 日之通訊監察譯文，均為經本院核發通訊監
    察書，而由高雄憲兵隊依法實施通訊監察所得之證據，此有
    本院97年聲監續字第001666號通訊監察書、97年聲監續字第
    001924號通訊監察書、本院通訊監察結束通知書各1 份在卷
    可稽（見97年度監通字第00379 號案卷第12、30頁，97年度
    監續字第1924號案卷第27頁），是上開通訊監察譯文，均係
    偵查機關依法定程序取得之證據，應具有證據能力。
貳、實體部分：
一、訊據被告乙○○（下稱被告）矢口否認有何販賣第三級毒品
    予甲○○之犯行，辯稱：我沒有販賣毒品，當天是因為甲○
    ○打電話來說要找我，但沒有說要做什麼，甲○○說要過來
    ，我便在公司樓下等很久，本來已經想走了，但又看到甲○
    ○過來，因為甲○○好像有喝酒，我就叫甲○○上我的車，
    甲○○上車後，我就向甲○○要甲○○先前所欠的2,000 元
    ，甲○○起先說欠一下又不怎樣，但還是把2,000 元還給我
    ，當時甲○○還從口袋拿出不明物品問我要不要一起使用，
    我即拒絕並叫甲○○下車云云。經查：
  (一)被告於97年10月3 日凌晨1 時許，駕駛車號0201-PZ 自小客
    車與甲○○相約於「瘋馬俱樂部」門前見面，並在該處於車
    上等候甲○○出現，嗣甲○○抵達後，即進入被告駕駛之自
    小客車，並交付1,000 元紙鈔2 張即現金2,000 元予被告等
    事實，均經被告供承不諱，且為證人甲○○證述屬實【見97
    年偵字第28323 號卷（下稱偵查卷）第4-5 頁】。又被告持
    用之0000000000行動電話門號早在高雄憲兵隊監控下，甲○
    ○下車以後，高雄憲兵隊調查官隨即上前逮捕被告、甲○○
    2 人，在被告身上扣得甲○○甫交付之現金2,000 元，另在
    甲○○身上扣得疑似毒品愷他命粉末3 包（經標示為B01 號
    、B02 號、B03 號，毛重分別為5.11公克、5.02公克、1.11
    公克，總毛重為11.24 公克）等節，亦均為被告所不爭執，
    且為證人即高雄憲兵隊調查官丙○○於原審審理時證述明確
    （原審卷第144 至146 頁），並有扣案之愷他命粉末3 小包
    、證物檢驗照片8 張可資佐證（見警卷第49頁，原審卷第10
    1 至104 頁）。另上開扣案之疑似愷他命粉末3 包經送憲兵
    司令部刑事鑑識中心以氣相層析質譜儀法檢驗結果，確認均
    含有第三級毒品愷他命成分之事實，則有憲兵司令部刑事鑑
    識中心97年10月28日鑑定書、97年10月23日刑事鑑識報告各
    1 份等在卷可資佐證（見原審卷第43、114 至125 頁），是
    以上開事實亦均堪以認定。
  (二)又被告、甲○○2 人於97年10月3 日凌晨，由甲○○以持用
    之0000000000號行動電話與被告持用之0000000000號行動電
    話聯絡，甲○○向被告表示欲購買總價值為3,000 元之愷他
    命，雙方即約在「瘋馬俱樂部」門前見面，被告並在該處交
    付扣案之愷他命3 包予甲○○，甲○○則交給被告2,000 元
    現金等事實，業經證人甲○○於警詢時證稱：伊是以伊所持
    用之行動電話0000000000號電話撥打被告所持用之00000000
    00號行動電話，向被告購買愷他命，是以每公克300 元之代
    價向被告購買愷他命10公克，總價為3,000 元，伊當場在高
    雄市○○○路瘋馬俱樂部前交付面額1,000 元鈔票3 張予被
    告，但因為伊身上錢不夠，所以先欠被告1,000 元等語（見
    警卷第20、21頁）；於內勤檢察官訊問時亦證稱：今日凌晨
    約1 時許，伊原在復興路喝酒，因想要跟朋友去瘋馬俱樂部
    施用愷他命，就撥打手機與被告相約，就在今日凌晨1 時57
    分許，與被告約在瘋馬俱樂部門口，伊拿2,000 元給被告，
    被告交3 包愷他命給伊，就是本案查到的3 包愷他命等語甚
    明（見偵查卷第4 頁）。審酌證人甲○○於警詢中係本於個
    人自由意志陳述一節，經原審於審判中訊以：「於憲兵隊時
    有無遭強暴、脅迫等行為？」，證人甲○○證稱：「沒有」
    ，再訊以：「當時憲兵隊隊員有無指導你要如何說話？」，
    證人甲○○證稱：「都是我自己說的」，又訊以：「警詢時
    是否均出於自由之陳述？」，證人甲○○復證稱：「是的」
    等語（見原審卷第141 、142 頁），堪認證人甲○○於警詢
    中係本於自己自由意志而為真摯之陳述；況被告與證人甲○
    ○並無恩怨情仇一節，業據被告於警詢時供承甚明（見警卷
    第14頁），倘非真實，證人甲○○自無甘冒偽證之刑責，而
    故意誣陷被告之理；再參以被告、證人甲○○被查獲時之情
    狀，是在被告身上查到金錢，在證人甲○○身上查獲毒品愷
    他命，故當日有販賣毒品愷他命嫌疑之人是被告而非甲○○
    ，另憲兵隊調查官係以證人而非嫌疑人身分詢問甲○○一情
    ，亦有詢問筆錄可參（見警卷第18頁），是衡情甲○○於警
    詢時亦無推卸責任予被告之動機。綜上，證人甲○○前於警
    詢及檢察官訊問時所為之證述，應非子虛，堪可採信。
  (三)又本案係因高雄憲兵隊調查官持續監控被告持用之00000000
    00號行動電話，發現被告疑似與甲○○約定當面交易毒品，
    乃對被告進行行動蒐證，因而查獲被告及證人甲○○2 人上
    開交易毒品行為，業如前述，另查：
  1.經原審調取被告所持用之0000000000號行動電話於97年10月
    2 日至10月3 日共2 日之全部通聯紀錄，查得被告所持用之
    0000000000號行動電話與甲○○持用之0000000000號行動電
    話於97年10月2 日、10月3 日2 日間總計僅有4 則通話，分
    別為：
    (1)0000000000號電話發話予0000000000號電話，通話時間自
      97年10月3 日凌晨1 時28分10秒至凌晨1 時28分49秒，共
      計39秒。
    (2)0000000000號電話發話予0000000000號電話，通話時間自
      97年10月3 日凌晨1 時32分1 秒至凌晨1 時32分38秒，共
      計37秒。
    (3)0000000000號電話發話予0000000000號電話，通話時間自
      97年10月3 日凌晨1 時36分59秒至凌晨1 時37分13秒，共
      計14秒。
    (4)0000000000號電話發話予0000000000號電話，通話時間自
      97年10月3 日凌晨1 時40分53秒至凌晨1 時41分04秒，共
      計11秒。
  2.經逐一檢視證人丙○○所提出被告與甲○○於97年10月3 日
    凌晨之通訊監察譯文，當天被告、甲○○2 人全部之通話及
    內容如下：
    (1)標示為「凌晨1 時27分48秒」之通話：「（被告）德哥喔
      ！」、「（甲○○）那天的啤酒錢拿給你了喔！」、「（
      被告）還有1000」、「（甲○○）我跟你說要『11罐』」
      、「（被告）你要『11罐』？但是德哥，我現在沒有那種
      半罐的」、「（甲○○）喔，這樣喔」、「（被告）我全
      部都是那種5 罐、5 罐的」、「（甲○○）那現在要怎麼
      辦？你現在去幫我用一下啦！」、「（被告）我現在老大
      在家我哪有辦法離開呢？我女朋友在家，我又不方便，我
      知道你有打來，我現在才剛出來買一下東西，才打電話給
      你啊」、「（甲○○）那這樣沒辦法喔，他要『半的』」
      、「（被告）他要直接一罐、一罐的喔？」、「（甲○○
      ）嗯」、「（被告）不然直接問他5 罐、5 罐的，看他要
      不要？」、「（甲○○）不要，他要『半的』，我問一下
      再打給你」、「（被告）好，你問完再打給我」。
    (2)標示為「凌晨1 時31分59秒」之通話：「（被告）德哥喔
      」、「（甲○○）好啦，我先跟你說一下，見面再說，你
      現在在哪裡？」、「（被告）還是現在我過去？」、「（
      甲○○）不用，我現在不在店裡，你在哪裡啊？我現在在
      復興路和興中路這裡」、「（被告）我在『瘋馬』這裡。
      」、「（甲○○）『瘋馬』那裡喔？」、「（被告）就是
      野宴舊店那邊」、「（甲○○）我到了，你下來好嗎？」
      、「（被告）你馬上到嗎？」、「（甲○○）我差不多
      ... 我到了打給你」、「（被告）好好」。
    (3)標示為「凌晨1 時36分51秒」之通話：「（被告）德哥喔
      」、「（甲○○）我快到了，你可以下來了」、「（被告
      ）你有看到我的車子嗎？你到哪裡了？」、「（甲○○）
      我現在在... 不然你車子上等我」、「（被告）好」
    (4)標示為「凌晨1 時40分39秒」之通話：「（被告）我看到
      你，你在和人家說話嗎？」、「（甲○○）嗯嗯」、「（
      被告）你走出來，我車子在路旁」、「（甲○○）好好」
      。
  3.依據上開4 則通話譯文所註記之時間與前揭通聯紀錄雖略有
    出入，然而因按前揭通聯紀錄顯示，被告、甲○○2 人於97
    年10月2 日及3 日總共僅有4 通電話，且從上開通話譯文以
    觀，標示為「凌晨1 時27分48秒」之通話（第一則）對話內
    容最多，標示為「凌晨1 時31分59秒」之通話（第二則）居
    次，標示為「凌晨1 時36分51秒」之通話（第三則）再居次
    ，標示為「凌晨1 時40分39秒」之通話（第四則）則最短，
    此與前揭0000000000號行動電話、0000000000號行動電話通
    聯紀錄之通話時間長短排序完全相符。從而，自堪認上開編
    號依序為(1)、(2)、(3)、(4)之4 則通訊監察譯文，即分別為前
    揭編號(1)、(2)、(3)、(4)之4 通通聯紀錄之對話內容。又前揭
    通聯紀錄時間與監聽譯文記載之時間固不相同，惟因譯文所
    載時間係負責記錄之通訊監察人員之記載，而前揭通聯係電
    腦直接產生之紀錄，故正確之通話時間，則仍應以行動電話
    業者紀錄之時間為準，併予敘明。
  (四)再由上開被告與甲○○之通聯對話可推知，當天係被告先撥
    打電話予甲○○，向甲○○表示甲○○尚欠被告「啤酒」錢
    1,000 元，甲○○又向被告表示需要某物品，並且以暗語「
    11 罐 」代稱需求物品之名稱及數量，被告聲稱其現在只能
    提供「5 罐」、「5 罐的」，嗣於數分鐘後，甲○○又撥打
    電話給被告，表示可以，被告即詢問是否需其親自前往甲○
    ○所在地，惟經甲○○表示其正在復興路及興中路附近，想
    要自己過去找被告，旋被告、甲○○2 人即於電話中相約於
    「瘋馬俱樂部」前見面。又再隔數分鐘後，被告撥打電話予
    甲○○，甲○○向被告表示其已經快抵達約定地點，被告表
    明其正駕車在該處等候，甲○○即要求被告繼續在車上等候
    。再隔約數分鐘後，被告再打電話予甲○○，表示其正在車
    上，有看到甲○○等語。以上通聯對話內容，均與證人甲○
    ○於警詢、偵查中證述之情節大致相符，又和憲兵隊調查官
    查獲被告與甲○○2 人時情形一致。準此，被告、甲○○於
    上開時、地相約見面交易毒品之過程，自堪認定。
  (五)又按販賣毒品者與購毒者為避免遭偵查機關查緝，於聯繫交
    易毒品時，均盡可能避免關於毒品名稱、數量、重量、價格
    等細節之描述，而會按雙方已建立之默契，以最簡略之方式
    或案語傳遞交易訊息予對方，如此不僅可以迅速談妥毒品之
    種類、數量、價格，順利達成交易之目的，亦可避免遺留證
    據而遭查獲並定罪之風險，此乃交易毒品之常態，是就涉嫌
    販毒者與購毒者之通話內容，不可拘泥於雙方表面上所談論
    之事項，必須以買、賣毒品雙方當事人之供述及其他客觀事
    證和譯文交相比對，始能探究雙方對話之真意與事實。經查
    ，被告、甲○○2 人於前揭通話中，已明確提及甲○○要求
    被告提供暗語「11罐」之某物品，而甲○○當天亦係為獲取
    該「11罐」物品，始動身前往「瘋馬俱樂部」與被告見面，
    然而當天憲兵隊人員當場查獲被告、甲○○時，除在甲○○
    身上扣得之愷他命外，並未在甲○○或被告身上扣得「啤酒
    」或其他任何數量為「11」、單位為「罐」之物品，是唯一
    有可能為該「11罐」物品者，應為扣案之愷他命至明。又本
    案扣得毒品愷他命共3 包，毛重分別為5. 11 公克、5.02公
    克、1.11公克公克，共計毛重為11.24 公克等節，已如前述
    ，是如將被告、甲○○所稱之「5 罐」、「11罐」之物品均
    解為暗指愷他命之數量，則當天在甲○○身上查獲之愷他命
    ，即符合被告、甲○○2 人於電話中所稱：「要『11罐』」
    、「只有那種『5 罐』、『5 罐』的」等內容之描述。從而
    ，被告與甲○○係以「11罐」暗指約定交易愷他命11公克，
    又以「只有那種5 罐、5 罐的」指稱「只有以5 公克裝之愷
    他命」等事實，殆無疑義。此外，證人甲○○前於警詢、偵
    查中雖均供稱係以每公克300 元共計3,000 元代價購買10公
    克愷他命，然參以被告、甲○○2 人間先前有多次於電話中
    對話，提及要「酒10罐」、「那種買十送一的」、「11罐」
    等（詳如附表三編號3 至5 所示通訊監察譯文，見警卷第32
    至36頁），顯見被告與甲○○就11罐係指2 包5 公克裝愷他
    命及附贈之1 小包1 公克裝愷他命一情，早已有默契，而按
    此經驗法則解釋，被告、甲○○當天交易愷他命之數量，亦
    與前揭證人甲○○證述相契合。綜上，被告、甲○○於查獲
    當日係以利用前揭電話交易毒品愷他命11公克之事實，亦堪
    以確認。
  (六)按販賣毒品者，其主觀上須有營利之意圖，客觀上有販賣之
    行為，即足構成，至實際上是否已經獲利，則非所問（最高
    法院67年臺上字第2500號判例、93年度臺上字第1651號判決
    意旨參照）。而愷他命為管制之第三級毒品，販賣愷他命係
    違法行為，非可公然為之，且有其獨特之販售通路及管道，
    復無公定價格，容易增減分裝之份量，而每次買賣之價量，
    可能隨時依雙方關係深淺、資力、需求量及對行情之認知、
    來源是否充裕、查緝鬆嚴、購買者被查獲時供述購買對象之
    可能風險評估等，而異其標準，非可一概而論。本件被告既
    不承認其有上揭販賣愷他命之事實，本院自無從查得其販入
    之真正價格及其是否因非法販賣該愷他命而獲得具體利潤之
    金額。然按近年來政府為杜絕毒品之氾濫，對於查緝施用及
    販賣毒品之工作，無不嚴加執行，販賣毒品罪又係重罪，設
    若無利可圖，衡情一般持有毒品之人當無輕易將所持有之毒
    品轉讓他人而甘冒於再次向他人購買時，而有被查獲移送法
    辦危險之理，且不論是瓶裝或袋裝之愷他命毒品，均可任意
    分裝或增減其份量，而每次買賣之價量，亦隨時隨雙方關係
    之深淺、當時之資力、需要程度及對行情之認知等因素，機
    動的調整，因之販賣之利得，除經承認犯行，或帳冊價量均
    臻明確外，委難察得實情，職是之故，縱未確切查得販賣賺
    取之實際差價，但除別有事證，足認係按同一價格轉讓，確
    未牟利外，尚難執此認非法販賣之事證有所不足，致知過坦
    承者難辭重典，飾詞否認者反得逞僥倖，而失情理之平，惟
    販賣之人從價差或量差中牟利之方式雖異，然其販賣目的在
    意圖營利則同一，堪認被告購入之愷他命價格必較其售出之
    價格低廉，或以同一價格而減少份量，而有從中賺取差額利
    潤圖利之意圖及事實，此應屬合於論理法則，且不違背社會
    通常經驗之理性判斷。綜上，被告上開販賣愷他命給證人甲
    ○○，應有營利之意圖，否則自無冒被查獲之風險，大費周
    章以上開方式與甲○○約定在「瘋馬俱樂部」前面交易毒品
    ，是堪認被告係基於營利之意圖，而販賣扣案之愷他命予甲
    ○○至明。
  (七)至於證人甲○○於原審審理時固翻稱：伊當天是因為有欠被
    告2,000 元，想要還被告錢，才與被告相約見面，伊被查獲
    當日很害怕，才會說扣案之毒品是向被告買的，其實伊是向
    一名綽號叫「哈囉」的女子購買的，伊向「哈囉」購買愷他
    命3 包共3,000 元，伊當時是於高雄市○○路與興中路的「
    瑪格talking bar 」喝酒，以伊持用之0000000000號行動電
    話打給「哈囉」，向「哈囉」說伊要「K10 克」，「哈囉」
    就開車送到復興路與興中路轉角之7-11便利商店，伊再進入
    「哈囉」的車內進行交易云云（見原審卷第129-130 、134-
    135 、140 頁）。嗣於本院審理時亦翻異前供，並附和原審
    供詞證稱：當時與被告約在「瘋馬俱樂部」樓下要一起進去
    消費，結果就被警察抓了，是在在車上見面，下車時被抓的
    ，在車上有談論我還給被告2000元，下車被抓時，從我的襪
    子拿出3 包愷他命，這3 包愷他命是我向綽號「哈囉」的女
    子買的，我之前沒有向被告買過愷他命，我在憲兵隊當時是
    認為只是愷他命而已，隨便說的云云（見本院卷第56-58 頁
    ）。惟查：
  1.被告所持用之0000000000號行動電話電話與證人甲○○持用
    之0000000000號行動電話於97年10月2 、3 日間總計僅前開
    4 則通話，已如前述，且被告、證人甲○○被查獲時均僅持
    用上開行動電話，然而被告、證人甲○○2 人於前開對話中
    ，只有提到要「11罐」，而均未曾提及任何有關於償還借款
    之事，顯見證人甲○○就被查獲當時，在被告車上所交付之
    2000元係償還欠款，而非交易第三級毒品之價金一節之證詞
    ，其於原審及本院之證述明顯與事實不符。
  2.又從前開通訊監察譯文可知，當時證人甲○○向被告提及已
    經清償先前積欠的「啤酒」錢，被告告以「還有1,000 」，
    可見甲○○先前積欠被告之金錢僅有1,000 元，而非甲○○
    及被告所聲稱之2,000 元。
  3.另被告於原審移審時向法官供稱：96年10月3 日當天是甲○
    ○打電話來說要找伊，但沒有說要作什麼，後來伊在公司樓
    下等很久，本來想走了，但又看到甲○○過來，因為甲○○
    好像有喝酒，伊就叫甲○○坐上伊駕駛的車輛，上車後伊就
    向甲○○索討2000元，甲○○說欠一下又不怎樣，但甲○○
    還是把2000元還伊了，伊向甲○○要錢以後，甲○○的口氣
    就不太好等語明確（見原審卷第13頁）。是按被告所述，甲
    ○○當日根本無主動償還欠款之意思，係被告向甲○○追索
    後，甲○○始勉為其難交出2000元欠款歸還被告，所述情節
    與甲○○聲稱其當日約被告見面之目的就是要償還2000元予
    被告之情節不符。準此，足認證人甲○○於原審及本院審理
    時翻異前詞，證稱並未向被告購買第三級愷他命云云，顯係
    迴護被告之詞，不足採信。
  (八)再高雄憲兵隊調查官於查獲被告當日，即分別前往被告位於
    高雄市前金區○○○路302 號9 樓之11之租屋處及高雄縣美
    濃鎮○○路○ 段203 號住處搜索，固僅扣得夾鍊袋1 大包，
    而均未扣得愷他命或電子秤等販賣毒品常用之道具。惟查，
    販賣毒品者為避免遭偵查機關查緝，待買主先叫貨後，才從
    特定之管道取貨交付予買主，平常不囤積大量之毒品，亦屬
    交易毒品常見之型態，並無任何不合理之處，而本案已有前
    開積極事證認定被告販賣愷他命予甲○○之事實，是以上開
    事實亦無從為有利於被告之認定。
  (九)綜上所述，被告於前揭時間、地點販賣第三級毒品愷他命予
    甲○○之事實，應堪認定，被告所辯前揭情詞，顯係避就卸
    責之詞，不足採信。本案事證明確，被告犯罪事實已經證明
    ，應予依法論科。
二、按愷他命係毒品危害防制條例第2 條第1 項第3 款所規定之
    第三級毒品，未經許可不得販賣。核被告乙○○所為，係犯
    毒品危害防制條例第4 條第3 項之販賣第三級毒品罪。
三、原審認被告此部分罪證明確，因而適用毒品危害防制條例第
    4 條第3 項、第19條第1 項規定，並審酌被告正值青年，竟
    不思以正當途徑取得金錢，明知第三級毒品愷他命戕害人體
    身心健康非輕，卻為圖獲利而販賣第三級毒品，並獲得不法
    利益2,000 元，所為自有惡性，又考量被告犯後均否認犯行
    ，且未見悔意，不宜輕縱；兼衡被告之智識程度、生活狀況
    、犯罪之動機、目的、手段、所生之危害等一切情狀，量處
    被告有期徒刑6 年6 月。並敘明：(一)毒品依其成癮性、濫用
    性及對社會危害性，共分為四級，上開條例並就製造、運輸
    、販賣、意圖販賣而持有、以非法方法使人施用、引誘他人
    施用及轉讓不同等級之毒品等行為，分別定其處罰。至施用
    或持有第三、四級毒品，因其可罰性較低，故未設處罰之規
    定，僅就施用及持有第一、二級毒品科以刑罰。然鑑於第三
    、四級毒品均係管制藥品，特於同條例第11條之1 明定無正
    當理由，不得擅自持有；第18條第1 項後段復規定查獲之第
    三、四級毒品，無正當理由而擅自持有者，沒入銷燬之。從
    而，依同條例第18條第1 項後段應沒入銷燬之毒品，專指查
    獲施用或持有之第三、四級毒品而言；倘係查獲製造、運輸
    、販賣、意圖販賣而持有、以非法方法使人施用、引誘他人
    施用或轉讓第三、四級毒品，既屬同條例相關法條明文規定
    處罰之犯罪行為，即非該條項應依行政程序沒入銷燬之範圍
    。又同條例第19條第1 項所定「供犯罪所用或因犯罪所得之
    物」，係指犯第4 條至第9 條、第12條、第13條或第14條第
    1 項、第2 項之罪所用或所得之物，不包括毒品本身在內，
    是尚不得援用此項規定為第三、四級毒品之沒收依據。再同
    條例對於查獲之製造、運輸、販賣、意圖販賣而持有、以非
    法方法使人施用、引誘他人施用及轉讓第三、四級毒品之沒
    收，並無特別規定，如其行為已構成犯罪，則該毒品即屬不
    受法律保護之違禁物，應回歸刑法之適用，依刑法第38條第
    1 項第1 款之規定沒收之，始為適法。從而，扣案之第三級
    毒品愷他命3 包（編號分別B01 、B02 、B03 ，各別淨重、
    驗餘淨重及合計驗餘淨重均詳如附表一編號1 至3 所示），
    應依刑法第38條第1 項第1 款規定沒收之，另沾有愷他命之
    夾鍊袋4 個，因該夾鍊袋係直接包覆毒品之物，已沾有愷他
    命成分，顯難與所沾附之愷他命析離，應將整體視同毒品，
    依刑法第38條第1 項第1 款併予沒收之。至於鑑驗所耗用之
    毒品，既已滅失，自無庸宣告沒收。(二)至扣案之現金2,000
    元，係被告販賣愷他命予甲○○所得之收入，應依毒品危害
    防制條例第19條第1 項宣告沒收（如附表一編號4 所示）；
    又按所謂「因犯罪所得之物」，自以實際所得者為限，苟無
    所得或尚未取得者，自無從為沒收追繳之諭知（最高法院89
    年度台上字第3434號判決參照），被告販賣愷他命價格雖為
    3,000 元，惟實際取得其中2,000 元，另1,000 元由甲○○
    暫時賒欠，該1,000 元部分自無沒收之問題。(三)另扣案插用
    0000000000號行動電話門號晶片卡之SAMSUNG 牌手機1 支為
    被告所有物品（見原審卷第11頁），0000000000號行動電話
    門號晶片卡1 個，為被告向遠傳電信股份有限公司（下稱「
    遠傳公司」）申辦一節，則有遠傳公司行動電話基本資料查
    詢單1 紙可證（原審97年度監通字第379 號案卷第11頁），
    而申請人向遠傳公司申辦行動電話後，無歸還晶片卡之義務
    ，晶片卡所有權即歸屬申請人所有（參見遠傳電信股份有限
    公司95年3 月9 日函文，最高法院98年度台上字第1498號判
    決亦同此見解），故上開行動電話晶片卡亦為被告所有。又
    上開電話、晶片卡係被告與甲○○聯絡販賣愷他命所使用之
    物，是均應依毒品危害防制條例第19條第1 項宣告沒收之（
    如附表一編號5 、6 所示）。(四)此外，上開現金、行動電話
    及門號晶片卡既均經扣案，自無不能沒收之問題，是無庸再
    諭知如不能沒收時，以被告之財產抵償，併予說明。其認事
    用法，核無不合，量刑亦屬允當。被告上訴意旨否認犯罪，
    指摘原判決不當，均無理由，應予駁回。
、無罪部分：
一、公訴意旨另以：乙○○基於販賣第三級毒品愷他命之犯意，
    自97年7 月28日起，以0000000000號行動電話做為販毒工具
    ，於附表二所示時、地，與甲○○所使用之0000000000號行
    動電話聯絡，而販賣愷他命予甲○○施用共6 次。因認被告
    此部分之行為，亦涉犯毒品危害防制條例第4 條第3 項之販
    賣第三級毒品罪嫌等語。
二、按犯罪事實應依證據認定之，無證據不得認定犯罪事實；不
    能證明被告犯罪者，應諭知無罪之判決，刑事訴訟法第154
    條第2 項、第301 第1 項分別定有明文。次按認定不利於被
    告之證據須依積極證據，苟積極證據不足為不利於被告事實
    之認定，即應為有利被告之認定，更不必有何有利之證據；
    又犯罪事實之認定，應憑證據，如無相當之證據，或證據不
    足以證明，自不得以推測或擬制之方法，以為裁判之基礎（
    最高法院30年上字第816 號判例、40年台上字第86號判例可
    資參照）。又認定犯罪事實所憑之證據，雖不以直接證據為
    限，間接證據亦包括在內，但無論其為直接或間接證據，其
    為訴訟上之證據，必須達於一般人均可得確信其為真實之程
    度，而無合理之懷疑存在時，始得據為被告有罪之認定，倘
    若犯罪事實之證明尚未達此一程度，仍有合理之懷疑存在，
    審理事實之法院即應盡職權調查證據，澄清此項合理之懷疑
    ，使之達於可得確信之程度，方為適法，否則仍不能遽為被
    告有罪之判斷（最高法院76年臺上字第4986號判例意旨可資
    參照）。又檢察官對於起訴之犯罪事實，應負提出證據及說
    服之實質舉證責任，倘其所提出之證據，不足為被告有罪之
    積極證明，或其指出證明之方法，無從說服法院以形成被告
    有罪之心證，基於無罪推定之原則，自應為被告無罪判決之
    諭知，最高法院92年臺上字第128 號判例亦已明揭其旨。
三、次按施用毒品者供述之憑信性本不及於一般人，關於其向某
    人購買毒品之供述，必須補強證據佐證，以擔保其供述之真
    實性，俾貫徹刑事訴訟無罪推定及嚴格證明之基本原則。所
    謂「補強證據」，指其他有關證明該施用毒品者關於毒品交
    易供述真實性之相關證據而言，必須與該「毒品交易」之供
    述，具有相當程度之關連性，足使一般人對該供述，並無合
    理懷疑存在，而得確信其為真實者，始當之。至該施用毒品
    者前後供述是否相符、有無重大矛盾、指述是否堅決、態度
    是否肯定等情，僅係判斷其供述是否具有瑕疵之參考，本質
    上仍屬其供述之範疇，尚不足作為其供述之補強證據；而其
    與所供出之販毒者間之關係、彼此交往背景、有無重大恩怨
    糾葛等情，因與「毒品交易」之有無，不具必然之關連性，
    亦不足藉以補強及擔保其供述為真實之證明力（最高法院97
    年度台上字第383 號判決意旨參照）。
四、公訴意旨認被告涉有前揭販賣第三級毒品罪嫌，無非係以證
    人甲○○於警詢中之證述（附表二編號6 部分），及被告與
    甲○○如附表三編號1 至5 所示之通訊監察譯文為其主要論
    據（附表二編號1 至5 部分）。訊據被告固坦承有於附表二
    所示之時間以電話與甲○○聯絡之行為，惟堅決否認有何附
    表二所示販賣第三級毒品犯行，並就檢察官所起訴附表二編
    號1 至4 所示各次販賣愷他命之行為，分別辯稱如下：(一)附
    表二編號1 部分：伊於97年7 月28日有和甲○○通電話，因
    為伊有在網路上拍賣衣服，之前有拿目錄給甲○○看，看甲
    ○○店內的小姐有無需要衣服的，當天甲○○提到「五兩」
    ，伊以為甲○○說要衣服5 件，所以當天就拿5 件衣服給甲
    ○○看等語。(二)附表二編號2 部分：甲○○當天從他公司打
    電話給伊，請伊幫忙買茶葉過去，那是甲○○公司要給客人
    泡茶用的，因甲○○曾詢問過伊那裡買茶葉比較便宜，而伊
    有認識的茶行，伊有向甲○○說過如果須要茶葉可以幫忙買
    ，所以甲○○才打電話叫伊幫忙購買茶葉等語。(三)附表二編
    號3 部分：甲○○當天是向伊叫酒，並問伊買10瓶有無送1
    罐，伊有問甲○○是否確定要10瓶酒等語。(四)附表二編號4
    部分：當天也是甲○○打電話向伊叫酒，甲○○說是要叫11
    罐酒，伊在電話中與甲○○約酒商送酒的地點等語。
五、經查：
  (一)檢察官認為被告涉嫌於附表二編號1 至5 所示時間、地點販
    賣予甲○○部分：惟查證人甲○○於警詢所述，其前後僅向
    被告買過3 次毒品，最後一次就是97年10月3 日被查獲這次
    ，第一次則在被查獲約2 週以前等語，又於內勤檢察官訊問
    時則稱，其前後僅向被告買過2 次毒品，除被查獲這次外，
    第一次是97年9 月中旬等語（見警卷第20、21頁，偵查卷第
    4 頁），均未承認有於附表一編號1 至5 所示之各該時間、
    地點向被告購買愷他命之情。又綜觀附表三編號1 至5 之各
    該通訊監察譯文內容，由其中附表三編號1 、2 所示被告與
    甲○○之對話中，雖可知悉甲○○撥打電話分別要求被告提
    供「5 兩」、「3 斤」等物品，惟「5 兩」、「3 斤」所指
    究竟為何？是否均為毒品愷他命之暗號？卷內並無相關證據
    可資證明；又據證人甲○○於原審審理證述，其於附表二編
    號1 所示時間打電話給被告，是要向被告買衣服，又於附表
    二編號2 所示時間打電話給被告，是要向被告買茶葉等語（
    見原審卷第130 、131 頁），亦否認上開對話是其要向被告
    購買愷他命，是自不能遽認所謂「5 兩」或「3 斤」即係指
    毒品愷他命。又從附表三編號3 、4 、5 之通訊監察譯文內
    容觀之，雖被告、甲○○2 人多次提及要交易「酒」、「11
    罐」等物，而參諸前揭說明，「啤酒」雖係被告、甲○○對
    於愷他命之暗語代稱，「幾罐」則為被告、甲○○稱呼愷他
    命之重量，「11罐」則指要以買十送一方式交易11公克愷他
    命，是被告所辯上開情詞，及證人甲○○於原審審判中證稱
    ：附表三編號2 、3 、4 所示之通話，均係其向被告叫啤酒
    云云，雖不足採信。然而因就上開通訊監察譯文本身，至多
    僅能證明被告、甲○○確實有於附表一編號1 至5 所示之各
    該時間談論關於交易愷他命之事，又均無其他證據可證明被
    告、甲○○2 人確實已經就交易愷他命之數量、條件、價格
    達成合意，又嗣後確實按雙方合意之內容，前往約定地點付
    款交貨完成毒品交易等情節，則就後續實際發展情形如何，
    仍有其他多種可能或不可預測性，而就此檢察官復未提出其
    他證據足以佐證，自不得僅以被告、甲○○2 人有談論交易
    毒品之對話，即遽認為被告已有實際著手販賣第三級毒品愷
    他命予甲○○之行為。準此，應認被告被訴上開販賣第三級
    毒品愷他命部分之犯行，尚屬不能證明。
  (二)至於被告涉嫌於附表二編號6 所示時間、地點販賣愷他命予
    甲○○部分，證人甲○○於97年10月3 日內勤檢察官訊問時
    固證稱：其前後共向被告買過2 次毒品，第一次是在今年九
    月中旬，伊以0000000000號行動電話撥打被告電話，時間是
    凌晨約1 、2 時，伊與被告約在瘋馬俱樂部一樓門口交易，
    伊拿2,000 元予被告，被告則拿3 包愷他命給伊，有2 包五
    公克、1 包是1 公克裝，都是顆粒磨成粉末狀等語（見偵查
    卷第17頁）。又查本案證人即高雄憲兵隊隊員陳志謙所提出
    被告持用之0000000000號行動電話於97年9 月15日晚間9 時
    12分38秒之通訊監察譯文內容，被告與甲○○雖確有如下疑
    似交易愷他命之對話：「（甲○○）好啊好啊，想你啊」、
    「（被告）你要『兩罐酒』喔？」、「（甲○○）沒，11罐
    啊」、「（被告）喔，我等等處理過去給你」、「（甲○○
    ）11點多再來」、「（被告）好」。惟查被告、甲○○2 人
    當日晚間11時14分10秒之通話譯文內容為：「（甲○○）你
    有在這附近嗎？」、「（被告）沒有，我在建國路，我差不
    多11點半... 」、「（甲○○）建國路跟什麼路？」、「（
    被告）那個，中華」、「（甲○○建國路跟中華喔？」、「
    （被告）嗯」、「（甲○○）我過去找你好了，因為我等等
    走不開，我的老闆要下來了」、「（被告）你要過來找我？
    那你要等一下呢，因為我的東西還沒弄好呢」、「（甲○○
    ）好，快點，在催了」、「（被告）好」；同日晚間11時21
    分35秒之通話譯文內容則為：「（被告）你現在能出來嗎？
    」、「（甲○○）可以啊，你在哪裡？」、「（被告）你過
    來建國路跟中華路左轉愛河的方向，你看到建國路左轉，不
    是右轉往車站的喔」、「（甲○○）嗯」、「（被告）左轉
    ，這個十字路口不是有一個三民分局嗎？三民派出所嗎？」
    、「（甲○○）對啊」、「（被告）派出所你左轉就對了。
    」、「（甲○○）然後呢？」、「（被告）左轉之後差不多
    開3 秒的路，開差不多10步到20步的路，你就停在那裡打給
    我好了」、「（甲○○）好」、「（被告）你現在要過來了
    嗎？」、「（甲○○）對啊」、「（被告）那你現在過來」
    、「（甲○○）三分啦！」、「（被告）三分喔？好」、「
    （甲○○）不用打了，你下來」、「（被告）好」。從而，
    雖可推知甲○○於97年9 月15日有在電話中向被告聲稱要「
    酒11罐」即愷他命11公克，且被告、甲○○2 人於當日確有
    相約見面之事實，然被告、甲○○所提及約定見面之地點，
    係在高雄市○○路接近中華路之三民派出所附近，與證人甲
    ○○於警詢、偵查中證稱97年9 月中旬係在「瘋馬俱樂部」
    門口前交易之情並不相符，是以前開97年9 月15日之譯文內
    容，尚難認與證人甲○○證稱於97年9 月中旬與被告交易毒
    品係相同之事，是尚不得遽認前開監聽之對話內容，即為檢
    察官所起訴被告與甲○○於97年9 月中旬在「瘋馬俱樂部」
    交易愷他命之對話。準此，檢察官所起訴被告附表二編號6
    所示之犯行，僅有證人即購毒者甲○○之單一指述，而均無
    其他補強事證可佐，又因僅憑證人甲○○前開證述，仍難直
    接認定被告此部分亦有販賣愷他命予甲○○之犯行。從而，
    應認被告被訴此部分販賣愷他命之犯行，亦屬不能證明。
  (三)綜上所述，本件公訴人所為前開論據，其為訴訟上之證明，
    尚未達於通常一般人均不致有所懷疑，而得確信其為事實之
    程度，致無法採為有罪之認定，尚難為被告此部分有罪之認
    定基礎；此外復查無其他積極證據足資證明被告有涉嫌上開
    販賣第三級毒品給甲○○之犯行，被告此部分犯罪自屬不能
    證明。揆諸首揭說明，被告上開被訴部分，尚屬不能證明，
    自應為被告此部分無罪之諭知。
六、原審因而以不能證明被告就被訴附表二編號1 至6 所示販賣
    第三級毒品愷他命給甲○○之犯行，而為被告此部分無罪之
    諭知，核無違誤；檢察官上訴意旨，指摘原判決不當，為無
    理由，應予駁回。
肆、至證人甲○○於原審審判中經審判長告以證人具結之義務及
    偽證罪之處罰，並命其朗讀結文後具結，又在詰問前告知如
    因恐自己陳述有使自己或親屬有遭受刑事訴追之危險者，得
    拒絕證言後（見原審98年2 月27日審判筆錄），竟仍為上開
    不實之證述（即否認於被查獲當日係向被告購買扣案之愷他
    命3 小包之事實），則其該行為尚涉犯刑法第168 之偽證罪
    嫌，宜由檢察官另案偵查起訴，併予敘明。
伍、據上論斷，應依刑事訴訟法第368條，判決如主文。
本案經檢察官林應華到庭執行職務。
中    華    民    國    98    年    7     月    28    日
                  刑事第八庭    審判長法  官   洪兆隆
                                      法  官   李政庭
                                      法  官   陳志銘
以上正本證明與原本無異。
如不服本判決應於收受本判決後10日內向本院提出上訴書狀，其
未敘述上訴理由者，並得於提起上訴後10日內向本院補提理由書
狀（均須按他造當事人之人數附繕本）「切勿逕送上級法院」。
中    華    民    國    98    年    7     月    28    日
                                      書記官   黃琳群
附錄本判決論罪科刑法條：
毒品危害防制條例第4 條第3 項：
製造、運輸、販賣第三級毒品者，處5 年以上有期徒刑，得併科
新臺幣5百萬元以下罰金。
附表一（與被告犯罪有關之扣案物品一覽表）：
┌──┬───────┬─────────┬─────────┬─────┐
│編號│品名          │重量或數量        │說明              │沒收之依據│
├──┼───────┼─────────┼─────────┼─────┤
│ 1  │愷他命（標示編│淨重4.8518公克    │另含直接包覆愷他命│刑法第38條│
│    │號B01 號）    │驗餘淨重4.8422公克│粉末之夾鍊袋1 個  │第1項第1款│
├──┼───────┼─────────┼─────────┼─────┤
│ 2  │愷他命（標示編│淨重4.7701公克    │另含直接包覆愷他命│同上      │
│    │號B02 號）    │驗餘淨重4.7589公克│粉末之夾鍊袋1 個  │          │
├──┼───────┼─────────┼─────────┼─────┤
│ 3  │愷他命（標示編│淨重0.8506公克    │另含直接包覆愷他命│同上      │
│    │號B03 號）    │驗餘淨重0.8402公克│粉末之夾鍊袋1 個  │          │
├──┼───────┼─────────┼─────────┼─────┤
│ 4  │現金2,000元   │千元鈔票2 張      │無                │毒品危害防│
│    │              │                  │                  │制條例第19│
│    │              │                  │                  │條第1 項  │
├──┼───────┼─────────┼─────────┼─────┤
│ 5  │插用0000000000│1 支              │無                │同上      │
│    │號行動電話門號│                  │                  │          │
│    │之SAMSUNG 牌手│                  │                  │          │
│    │機            │                  │                  │          │
├──┼───────┼─────────┼─────────┼─────┤
│ 6  │0000000000號行│1 個              │無                │同上      │
│    │動電話門號晶片│                  │                  │          │
│    │卡            │                  │                  │          │
└──┴───────┴─────────┴─────────┴─────┘
附表二：
┌──┬───┬──────┬─────────┬─────────┬──────┐
│編號│被  告│  犯罪時間  │    犯罪地點      │  犯罪行為（經過）│  罪  數    │
├──┼───┼──────┼─────────┼─────────┼──────┤
│1   │乙○○│97年7月28日 │高雄市○○路「四季│甲○○於97年7月28 │1次         │
│    │      │上午7時6分許│汽車旅館」。      │日上午7時6分許，以│            │
│    │      │之後約20分鍾│                  │0000000000電話，與│            │
│    │      │。          │                  │被告所使用之093020│            │
│    │      │            │                  │7360號電話聯絡，向│            │
│    │      │            │                  │被告購買「5 兩」愷│            │
│    │      │            │                  │他命（價格不詳），│            │
│    │      │            │                  │並請乙○○於20分鍾│            │
│    │      │            │                  │後，送往左列汽車旅│            │
│    │      │            │                  │館。              │            │
├──┼───┼──────┼─────────┼─────────┼──────┤
│2   │同上  │97年8月10日 │綽號「豪哥」住處（│甲○○於97年8月10 │1次         │
│    │      │晚間7時47分 │地址不詳）。      │日晚間7時47分許， │            │
│    │      │許之後不久。│                  │以0000000000電話，│            │
│    │      │            │                  │與被告所使用之0930│            │
│    │      │            │                  │207360號電話聯絡，│            │
│    │      │            │                  │向被告購買「3 斤」│            │
│    │      │            │                  │單位之愷他命（價格│            │
│    │      │            │                  │不詳），並請被告立│            │
│    │      │            │                  │即送往綽號「豪哥」│            │
│    │      │            │                  │住處。            │            │
├──┼───┼──────┼─────────┼─────────┼──────┤
│3   │同上  │97年8月15日 │甲○○住處。      │甲○○於97年8月15 │1次         │
│    │      │晚間9時24分 │                  │日晚間9時24分許， │            │
│    │      │許之後不久。│                  │以0000000000電話，│            │
│    │      │            │                  │與被告所使用之0930│            │
│    │      │            │                  │207360號電話聯絡，│            │
│    │      │            │                  │向被告購買「10罐」│            │
│    │      │            │                  │單位之愷他命（價格│            │
│    │      │            │                  │不詳），並請被告送│            │
│    │      │            │                  │往甲○○住處。    │            │
├──┼───┼──────┼─────────┼─────────┼──────┤
│4   │同上  │97年8月22日 │不詳。            │甲○○於97年8月22 │1次         │
│    │      │凌晨1時54分 │                  │日凌晨1時54分許， │            │
│    │      │許之後不久。│                  │以0000000000電話，│            │
│    │      │            │                  │與被告所使用之0930│            │
│    │      │            │                  │207360號電話聯絡，│            │
│    │      │            │                  │向被告購買「11罐」│            │
│    │      │            │                  │單位之愷他命（價格│            │
│    │      │            │                  │不詳）。          │            │
├──┼───┼──────┼─────────┼─────────┼──────┤
│5   │同上  │97年8月26日 │不詳。            │甲○○於97年8月26 │1次         │
│    │      │晚間9時57許 │                  │日晚間9時57分許， │            │
│    │      │許之後不久。│                  │以0000000000電話，│            │
│    │      │            │                  │與乙○○所使用之  │            │
│    │      │            │                  │0000000000號電話聯│            │
│    │      │            │                  │絡，向乙○○購買「│            │
│    │      │            │                  │11罐」單位之愷他命│            │
│    │      │            │                  │（價格不詳）。    │            │
├──┼───┼──────┼─────────┼─────────┼──────┤
│6   │同上  │97年9月份中 │高雄市○○路「瘋馬│甲○○於97年9月份 │1次         │
│    │      │旬          │俱樂部」1樓門口。 │中旬某日凌晨1、2時│            │
│    │      │            │                  │許，以0000000000號│            │
│    │      │            │                  │電話，與被告所使用│            │
│    │      │            │                  │之0000000000號電話│            │
│    │      │            │                  │聯絡，向被告購買3 │            │
│    │      │            │                  │包（其中2 包5 公克│            │
│    │      │            │                  │，1 包1 公克）愷他│            │
│    │      │            │                  │命，價格為2 千元。│            │
└──┴───┴──────┴─────────┴─────────┴──────┘
附表三：
┌──┬────┬─────────────────────────┬────┐
│編號│  時間  │通話內容                                          │備註    │
├──┼────┼─────────────────────────┼────┤
│ 1  │97年7 月│A：我想說找你玩的，很無聊。                       │A 為被告│
│    │28日上午│B：喔，過來啊。                                   │B 為吳尚│
│    │7 時6 分│A：好啊，順便帶過去嗎？                           │成      │
│    │46秒    │B：嗯嗯，要帶喔。                                 │        │
│    │        │A：OK，好。                                       │        │
│    │        │B：先拿個十幾來啦，一些放在車上不要帶進來。       │        │
│    │        │A：喔。                                           │        │
│    │        │B：你就先拿五兩進來。                             │        │
│    │        │A：你們幾點去的啊？                               │        │
│    │        │B：我剛到而已。                                   │        │
│    │        │A：你們幾點去的啊？                               │        │
│    │        │B：我剛到而已。                                   │        │
│    │        │A：那你那麼早沒邀我，害我在床上翻來覆去睡不著。   │        │
│    │        │B：不是，我今天都在忙，忙到現在。                 │        │
│    │        │A：我知道啦，我瞭解。                             │        │
│    │        │B：你差不多什麼時候會過來？                       │        │
│    │        │A ：等一下好嗎？我用一用馬上過去，我差不多半個小時│        │
│    │        │    ，馬上到。                                    │        │
│    │        │B：還要半個小時喔？                               │        │
│    │        │A：差不多20分鐘啦，好嗎？                         │        │
│    │        │B：嗯，快點喔。                                   │        │
├──┼────┼─────────────────────────┼────┤
│ 2  │97年8 月│A：你說啊......                                   │同上    │
│    │10日下午│B：要三斤啊，茶葉啊。                             │        │
│    │7 時47分│A：要茶葉三斤喔？                                 │        │
│    │21秒    │B：嗯。                                           │        │
│    │        │A：小斤的喔？                                     │        │
│    │        │B：對。                                           │        │
│    │        │A：我馬上準備過去。                               │        │
│    │        │B：要是看到我的老闆在這裡，不要過來喔。           │        │
├──┼────┼─────────────────────────┼────┤
│ 3  │97年8 月│A：德哥喔？                                       │同上    │
│    │15日下午│B：你在哪裡啊？                                   │        │
│    │9 時24分│A：我先提酒過去阿貴那裡，完了再去你那裡。         │        │
│    │25秒    │B：哪個阿貴啊？                                   │        │
│    │        │A：還有哪個阿貴啊？                               │        │
│    │        │B：喔。                                           │        │
│    │        │A：我先過去他那裡。                               │        │
│    │        │B：有那種買10送1的嗎？                            │        │
│    │        │A：10罐喔？                                       │        │
│    │        │B：嗯。                                           │        │
│    │        │A：有啊有啊。                                     │        │
│    │        │B：那等等過來。                                   │        │
│    │        │A：你等等，我先過去阿貴那裡。                     │        │
│    │        │B：沒關係，你要過來的時候打個電話給我。           │        │
│    │        │A：好好。                                         │        │
├──┼────┼─────────────────────────┼────┤
│ 4  │97年8 月│A：德哥！                                         │同上    │
│    │22日凌晨│B：很想你耶，吉哥。                               │        │
│    │1 時54分│A：小老弟啊，今天一直等你的電話啊。               │        │
│    │54秒    │B ：我啊，就怕你唸著唸著，怕對不起你，到處跑來跑去│        │
│    │        │    。                                            │        │
│    │        │A：耳朵很癢吧？                                   │        │
│    │        │B：嗯，要11罐啤酒喔。                             │        │
│    │        │A：11罐嗎？                                       │        │
│    │        │B：嗯，沒改，5點之前。                            │        │
│    │        │A：好，OK。                                       │        │
├──┼────┼─────────────────────────┼────┤
│ 5  │97年8 月│A：德哥喔？                                       │同上    │
│    │26日下午│B：嗯，吉哥喔？                                   │        │
│    │9 時57分│A：怎麼了？                                       │        │
│    │6秒     │B：怎樣，在睡覺喔？                               │        │
│    │        │A：哪有啊，我在這看電視。                         │        │
│    │        │B：這麼好喔。                                     │        │
│    │        │A：我每天都在等你的電話啊。                       │        │
│    │        │B：啊，好了，我的小老弟啊，要11罐啤酒啊。         │        │
│    │        │A：好啦，我知道，我過去再打給你。                 │        │
└──┴────┴─────────────────────────┴────┘


司法院資訊處製作；財團法人民間司法改革基金會備份。
